# 固定资产- 房屋建筑物推到重建问题

提问人：Lois2020 时间：2023-03-18 16:58:59
请教陈版：
企业拥有自建厂房，折旧年限 4 年，根据公司战略调整，计划推到目前的厂房，在原有基础上继续建造厂房，但是厂房楼层增加，地基需要加固。
问题：原有厂房的会计处理方案，一是转入在建工程，待新建活动完成转固在预计可使用年限摊销；
二是固定资产清理转入营业外支出。
个人观点：偏向第一种。理由如下：
企业会计准则规定：
第四条 固定资产同时满足下列条件的，才能予以确认：
（一）与该固定资产有关的经济利益很可能流入企业；
（二）该固定资产的成本能够可靠地计量。
第六条 与固定资产有关的后续支出，符合本准则第四条规定的确认条件的，应当计入固定资产成本；不符合本准则第四条规定的确认条件的，应当在发生时计入当期损益。
税法规定：《关于企业所得税若干问题的公告》（国家税务总局公告 2011 年第 34 号）第四条规定：企业对房屋、建筑物固定资产在未足额提取折旧前进行改扩建的，如属于推倒重置的，该资产原值减除提取折旧后的净值，应并入重置后的固定资产计税成本，并在该固定资产投入使用后的次月起，按照税法规定的折旧年限，一并计提折旧；
如属于提升功能、增加面积的，该固定资产的改扩建支出，并入该固定资产计税基础，并从改扩建完工投入使用后的次月起，重新按税法规定的该固定资产折旧年限计提折旧，如该改扩建后的固定资产尚可使用的年限低于税法规定的最低年限的，可以按尚可使用的年限计提折旧。
我的理解：企业处置该资产是为了在原有基础上建设，是在利用原有地基的基础上建造厂房，预计相关的经济利益都是流入企业且该部分账面价值可以计量。如果没有利用原有地基，建设成本增加。并且，后续建设支出延长了固定资产的使用寿命/提升功能，应计入固定资产成本。
请陈版主给予答疑。

回答人：chenyiwei
应作为原资产拆除清理处理，差额计入损益，不应将原资产账面价值转入新资产成本中。参考：《中审众环研究2020 》之“问题1-1-4（拆除旧房并建造新房时，旧房原账面价值的处理）”。
如果建造新房时利用了旧房留下的地基，则可将旧房的地基部分的账面价值作为旧房的净残值予以保留，转入在建工程（新房）的成本中。如果无法合理确定旧房地基部分的账面价值，则一并转销计入损失处理。